臺灣士林地方法院刑事裁定
111年度單禁沒字第393號
聲  請  人  臺灣士林地方檢察署檢察官
被      告  張正憲


上列被告因違反毒品危害防制條例案件（111年度毒偵緝字第160
號），經檢察官聲請單獨宣告沒收（111年度聲沒字第347號），
本院裁定如下：
    主  文
扣案如附表所示之物均沒收銷燬之。
    理  由
一、聲請意旨略以：被告張正憲於民國107年4月23日20時許，在
    新北市三重區某旅館內，已將第二級毒品甲基安非他命放置
    吸食器內燒烤吸食煙霧之方式，施用第二級毒品甲基安非他
    命1次。嗣於107年4月24日23時40分許，在新北市○○區○○○路
    000巷0弄00號前為警攔查，並扣得第二級毒品甲基安非他命
    2包（毛重0.4964公克、淨重0.2396公克；毛重1.018公克、
    淨重0.7718公克），且經警對其採尿送驗，結果呈安非他命
    、甲基安非他命陽性反應之事實，經依本院110年度毒聲字
    第724號裁定送法務部○○○○○○○○附設勒戒處所觀察、勒戒後
    ，認無繼續施用毒品之傾向，由本署檢察官通知於111年3月
    17日釋放出所，並經本署檢察官以111年度毒偵緝字第160號
    為不起訴處確定在案。惟上開之第二級毒品2包，經送臺北
    榮民總醫院鑑定結果，確實含有第二級毒品甲基安非他命成
    分，有該院107年6月6日毒品成分鑑定書1份在卷可稽，故屬
    違禁物，爰依刑法第38條第1項、第40條第2項、毒品危害防
    制條例第18條第1項前段規定，聲請宣告沒收銷燬等情。
二、按單獨宣告沒收由檢察官聲請違法行為地、沒收財產所在地
    或其財產所有人之住所、居所或所在地之法院裁定之。刑事
    訴訟法第455條之34定有明文。查本件被告住所位於新北市
    淡水區，有個人戶籍資料附卷可稽，係在本院管轄區域內，
    是聲請人向本院提出單獨宣告沒收之聲請，於法並無不合，
    合先敘明。
三、按違禁物或專科沒收之物得單獨宣告沒收；查獲之第二級毒
    品及專供製造或施用第二級毒品之器具，不問屬於犯罪行為
    人與否，均沒收銷燬之，刑法第40條第2項及毒品危害防制
    條例第18條第1項前段分別定有明文。而依毒品危害防制條
    例第18條第1項規定，得諭知沒收並銷燬之者，以查獲之毒
    品及專供製造或施用毒品之器具為限，固不及於毒品之外包
    裝、吸食器及分裝匙等工具；然若毒品本身已經微量附著器
    具內，無從析離，該器具自應隨同毒品一併沒收銷燬（最高
    法院94年度台上字第6213號判決意旨參照）。
四、經查：.
  ㈠被告於警詢及偵訊時坦承其於107年4月23日20時許，在新北
    市三重區某旅館內，以將甲基安非他命置於玻璃球吸食器內
    燒烤吸食其產生之煙霧之方式，施用第二級毒品甲基安非他
    命1次，嗣於107年4月24日23時40分許，在新北市○○區○○○路
    000巷0弄00號前，經警實施盤查，並在被告右邊口袋內當場
    查扣如附表所示之第二級毒品甲基安非他命2包，經鑑定後
    檢出含第二級毒品甲基安非他命成分等情，有調查及訊問筆
    錄、新北市政府警察局蘆洲分局搜索扣押筆錄、扣押物品目
    錄表、查獲涉嫌毒品危害防制條例毒品初步鑑驗報告單及刑
    案照片、臺北榮民總醫院107年6月6日毒品成分鑑定書【臺
    灣新北地方檢察署107年度毒偵字第3497號卷（下稱毒偵卷
    ）第7、16至19-1、41至47、51、57、65頁】在卷可參，而
    被告於為警查獲日所採集之尿液，經送台灣檢驗科技股份有
    限公司濫用藥物實驗室以酵素免疫分析法（EIA）初步檢驗
    ，復以氣相層析質譜儀（GC/MS）確認檢驗結果，安非他命
    、甲基安非他命均呈現陽性反應，有勘察採證同意書、新北
    市政府警察局受採集尿液檢體人姓名及檢體編號對照表、該
    公司107年5月17日濫用藥物檢驗報告（毒偵卷第22、24、53
    頁）在卷可憑，而被告因施用第二級毒品甲基安非他命，業
    經本院以110年度毒聲字第724號裁定令入勒戒處所觀察、勒
    戒後，認無繼續施用毒品之傾向，於111年3月17日釋放出所
    ，並由臺灣士林地方檢察署檢察官以111年度毒偵緝字第160
    號為不起訴處分確定，亦有臺灣高等法院被告前案紀錄表可
    參，足認被告自白核與事實相符，堪予採信。
  ㈡又上開扣案如附表所示之物，既經鑑定均含有第二級毒品甲
    基安非他命成分，且已附著於毒品外包裝袋上而無法析離，
    應將之整體視為毒品，足認該等扣案物確屬毒品危害防制條
    例第2條第2項第2款所列之第二級毒品，為禁止持有之違禁
    物無誤，依前揭規定及說明，聲請人就附表所示之扣案物聲
    請單獨宣告沒收銷燬，即屬有據，應予准許。至上開供取樣
    化驗之第二級毒品甲基安非他命，因業已驗畢用罄不復存在
    ，自無從諭知沒收銷燬，附此敘明。
五、依刑事訴訟法第455條之36第2項，毒品危害防制條例第18條
    第1項前段，刑法第40條第2項，裁定如主文。
中　　華　　民　　國　　111 　年　　10　　月　　12　　日
                  刑事第七庭  法  官  吳佩真
以上正本證明與原本無異。
如不服本裁定應於送達後5日內向本院提出抗告狀。
                              書記官  黃婕宜
中　　華　　民　　國　　111 　年　　10　　月　　12　　日
附表：
編號  應沒收銷燬之物  備註  1              甲基安非他命1包【白色晶體，毛重0.4964公克（含1袋1標籤），淨重0.2396公克，取樣0.0035公克，餘重0.2361公克】 臺灣士林地方檢察署111年度毒保字第470號扣押物品清單  2 甲基安非他命1包【白色晶體，毛重1.0180公克（含1袋1標籤），淨重0.7718公克，取樣0.0018公克，餘重0.7700公克】